【裁判字號】    97,裁,1101
【裁判日期】    970214
【裁判案由】    營業稅
【裁判全文】
最  高  行  政  法  院  裁  定
                                     97年度裁字第01101號
上  訴  人  趙延瑞即延瑞工程行
被 上訴 人  財政部臺灣省南區國稅局
代  表  人  邱政茂
上列當事人間營業稅事件，上訴人對於中華民國96年9月20日高
雄高等行政法院96年度訴字第461號判決，提起上訴。本院裁定
如下：
    主  文
上訴駁回。
上訴審訴訟費用由上訴人負擔。
    理  由
一、按對於高等行政法院判決之上訴，非以其違背法令為理由，
    不得為之，行政訴訟法第242條定有明文。依同法第243條第
    1項規定，判決不適用法規或適用不當者，為違背法令；而
    判決有同條第2項所列各款情形之一者，為當然違背法令。
    是當事人對於高等行政法院判決上訴，如依行政訴訟法第
    243條第1項規定，以高等行政法院判決有不適用法規或適用
    不當為理由時，其上訴狀或理由書應有具體之指摘，並揭示
    該法規之條項或其內容；若係成文法以外之法則，應揭示該
    法則之旨趣；倘為司法院解釋或本院之判例，則應揭示該判
    解之字號或其內容。如以行政訴訟法第243條第2項所列各款
    情形為理由時，其上訴狀或理由書，應揭示合於該條項各款
    之事實。上訴狀或理由書如未依此項方法表明，或其所表明
    者與上開法條規定不合時，即難認為已對高等行政法院判決
    之違背法令有具體之指摘，其上訴自難認為合法。
二、本件上訴人對於高等行政法院判決上訴，係主張：被上訴人
    援引本院36年判字第16號判例意旨，認上訴人既無法提供系
    爭工程合約書及用以支付與士杰企業行之資金流程等相關帳
    證與取得系爭進項統一發票間之關聯資料供核，即處罰上訴
    人，認事用法，有所違誤。另依國稅局稅籍資料查詢作業所
    載，士杰企業行虛設行號登錄於94年3月10日，與本件開立
    憑證日91年12月30日顯有不符，被上訴人處罰上訴人，上訴
    人實難甘服。又被上訴人引用稅務違章案件裁罰金額或倍數
    參考表規定之裁罰倍數，已於96年3月15日修正，被上訴人
    仍以財政部94年6月2日台財稅第00000000000號函處置，可
    見不依規定行政。再者，原審未採上訴人舉證，有所不當等
    語，為其理由。
三、本院查：觀之上訴人所陳上述理由，無非係就原審依其取捨
    證據、認定事實之職權行使，所為上訴人於91年11月至12月
    間進貨，進貨金額合計新臺幣（下同）1,000,000元，未依
    規定取得合法憑證，卻取得非實際交易對象士杰企業行所開
    立之統一發票2張，充作進項憑證並申報扣抵銷項稅額，逃
    漏營業稅50,000元之事實認定，而為指摘；並執其個人主觀
    之法律見解，就與稅捐稽徵法第48條之3所定從新從輕原則
    無關之稅務違章案件裁罰金額或倍數參考表之修正，指摘原
    判決違背法令，而非具體表明原判決合於不適用法規、適用
    法規不當、或行政訴訟法第243條第2項所列各款之事實，難
    認對原判決之如何違背法令已有具體之指摘。依首揭規定及
    說明，應認其上訴為不合法，應予駁回。
四、依行政訴訟法第249條第1項前段、第104條、民事訴訟法第
    95條、第78條，裁定如主文。
中    華    民    國    97    年    2     月    14    日
                    最高行政法院第一庭
                        審判長法官  鄭  淑  貞
                              法官  鄭  忠  仁
                              法官  吳  明  鴻
                              法官  鄭  小  康
                              法官  帥  嘉  寶
以  上  正  本  證  明  與  原  本  無  異
中    華    民    國    97    年    2     月    15    日
                              書記官  阮  思  瑩


司法院資訊處製作；財團法人民間司法改革基金會備份。
